臺灣高等法院刑事判決
110年度交上易字第261號
上  訴  人  臺灣臺北地方檢察署檢察官
被      告  林致親



選任辯護人  王琛博律師
            黃耕鴻律師
被      告  廖國嵻


上列上訴人因被告等過失傷害案件，不服臺灣臺北地方法院109
年度交易字第149號，中華民國110年8月20日第一審判決（起訴
案號：臺灣臺北地方檢察署109年度偵字第9382號），提起上訴
，本院判決如下：
    主      文
原判決撤銷。                                         
甲○○犯過失傷害致人重傷罪，處有期徒刑肆月，如易科罰金，
以新臺幣壹仟元折算壹日。緩刑貳年。 
丙○○犯過失傷害致人重傷罪，處有期徒刑肆月，如易科罰金，
以新臺幣壹仟元折算壹日。緩刑肆年。
    事實及理由
一、本案經本院審理結果，認第一審以被告甲○○、丙○○（下合稱
    被告2人）均係犯刑法第284條後段之過失傷害致人重傷罪，
    經核認事用法均無不當，爰引用第一審判決書所記載之事實
    、證據及除量刑部分以外之理由（如附件），另就證據部分
    補充「被告2人於本院準備程序、審理時之自白（見本院卷
    第50至51、84頁）」。
二、檢察官依告訴人乙○○（下稱告訴人）請求提起上訴，上訴意
    旨略以：本案車禍係因被告2人駕駛車輛過失所致，因而造
    成告訴人受有頸椎硬腦膜外出血併脊髓壓迫、脊髓損傷合併
    四肢乏力、泌尿道感染、姿態性低血壓、心跳過緩、脊髓損
    害，經送醫救治後，其脊髓損傷併四肢癱瘓無力，於身體或
    健康有重大不治或難治之重傷害。且告訴人於車禍後，迄今
    無法自理生活，需24小時由專人照護，每月開銷龐大，也造
    成告訴人及其配偶子女均連帶受有不堪負荷的傷痛，足認被
    告2人所為，造成告訴人及其家庭受有巨大的損害。此外，
    本案發生迄今已近1年9月，但被告2人卻未曾給付分文賠償
    金予告訴人，顯見被告2人所稱是因為賠償金額無法達成共
    識，才沒有和解云云，顯屬托詞，堪認被告2人自始沒有和
    解並賠償告訴人之真意，實難認為渠等犯罪後態度良好。尤
    其被告甲○○本案犯後始終否認犯行，自難認為犯後態度良好
    ；而被告丙○○前已有業務過失致死之犯罪前科，仍於本案駕
    駛遊覽車肇事而致告訴人受有重傷，顯見其不知警惕，輕忽
    他人身體、生命或財產法益，實難認為已有悔意。綜上所述
    ，原審之前述量刑均顯屬過輕；且所諭知之刑度尚有易科罰
    金之可能，實難收懲儆之效，而背離一般人民之法律期待，
    尚難謂罪刑相當，究難認為允妥等語。　
三、本院查：
　㈠原審依憑被告甲○○之供述、被告丙○○之自白、證人即告訴人
    之證述、道路交通事故現場圖、臺北市政府警察局中山分局
    交通分隊道路交通事故補充資料表、交通事故談話紀錄表、
    道路交通事故調查報告表㈠㈡、現場暨車損照片、監視器畫面
    、被告丙○○提供之行車記錄器擷取畫面、臺灣基督長老教會
    馬偕醫療財團法人淡水馬偕紀念醫院民國109年3月6日馬院
    醫復字第1090001186號函暨告訴人病歷、108年12月5日乙種
    診斷證明書、振興醫療財圑法人振興醫院109年4月6日振行
    字第1090002083號函、臺北市車輛行車事故鑑定會109年5月
    13日（案號0000000000）鑑定意見書、臺北市車輛行車事故
    鑑定覆議會109年8月17日（案號10125）覆議意見書等證據
    ，認定被告2人過失傷害致人重傷犯行，已詳敘所憑之證據
    與認定之理由，並無任何憑空推論之情事，亦與經驗法則、
    論理法則無違。
　㈡撤銷改判之理由
  ⒈原審認被告2人犯行事證明確，予以論罪科刑，固非無見。惟
    按刑法第57條第9款、第10款所規定之「犯罪所生之危險或
    損害」、「犯罪後之態度」為法院科刑時應審酌事項之一，
    其就被告犯罪後悔悟之程度而言，包括被告行為後，有無與
    被害人和解、賠償損害，此並包括和解之努力在內。從而被
    告積極填補損害之作為，當然列為有利之科刑因素（最高法
    院 110年度台上字第4956號判決要旨參照），是以原判決未
    及審酌被告甲○○已於本院準備程序、審理時坦承犯罪（見本
    院卷第50至51、84頁）之犯後態度，及被告2人均與告訴人
    於110年10月25日達成和解並賠償其損失等情，此有告訴人1
    10年11月18日刑事陳報狀各1份在卷可參（見本院卷第43、4
    5頁），被告甲○○之辯護人並陳稱：被告甲○○係以1次給付告
    訴人新臺幣（下同）110萬元與告訴人達成和解等語（見本
    院卷第86頁）、被告丙○○亦陳稱：伊的部分是支付110萬元
    ，加上保險公司賠償500萬元，還有強制險220萬元，總共賠
    償830萬元等語（見本院卷第86頁），是本件量刑之基礎既
    有變更，原審判決未及審酌，已有未合。
　⒉按刑事審判旨在實現刑罰權之分配的正義，故法院對有罪被
    告之科刑，應符合罪刑相當之原則，使輕重得宜，罰當其罪
    ，以契合社會之法律感情，此所以刑法第57條明定科刑時應
    審酌一切情狀，尤應注意該條所列10款事項以為科刑輕重之
    標準，俾使法院就個案之量刑，能斟酌至當。而量刑輕重係
    屬事實審法院得依職權自由裁量之事項，苟已斟酌刑法第57
    條各款所列情狀而未逾越法定刑度，不得遽指為違法（最高
    法院72年台上字第6696號判例參照）。查原判決關於科刑之
    部分，已依刑法第57條各款所列情狀加以審酌，並均考量檢
    察官上訴意旨所指之被告2人過失情節、被告2人素行、被告
    甲○○否認犯行及被告丙○○坦承犯行之犯後態度、被告2人迄
    未與告訴人達成和解以賠償其損失、告訴人受傷程度等節（
    詳如原判決第7頁第1至15行所載），而於法定刑度之內予以
    量定，檢察官上訴指摘量刑過輕，並未提出其他科刑資料以
    供審酌，固無理由，惟原判決既有前開未洽之處，自應由本
    院予以撤銷改判。　
四、科刑審酌事項
    爰以行為人之責任為基礎，審酌被告甲○○駕車未注意車前狀
    況、被告丙○○駕車未讓直行車先行且未注意車前狀況，因而
    釀成本件交通事故，致告訴人受有上述重傷害之結果，兼衡
    被告於2人本案中之過失程度、情節；暨衡酌被告甲○○於本
    院準備程序、審理時已知坦承犯行、被告丙○○於原審審理時
    、本院準備程序、審理時均坦承犯行，被告2人與告訴人達
    成和解，並填補告訴人所受之損害，顯見悔悟之意；兼衡被
    告甲○○自陳以駕駛計程車為業、月入約3萬元、有一位未成
    年子女需撫養、高中肄業等語（見原審交易卷第113頁）；
    被告丙○○自陳以駕駛遊覽車為業，現無收入、高職畢業等語
    （見原審交易卷第113頁）之智識程度、生活狀況等一切情
    狀，各改量處如主文第2、3項所示之刑，並均諭知易科罰金
    之折算標準。
五、緩刑宣告之說明　
　㈠按受2年以下有期徒刑、拘役或罰金之宣告，而有未曾因故意
    犯罪受有期徒刑以上刑之宣告之情形，認以暫不執行為適當
    者，得宣告2年以上5年以下之緩刑，其期間自裁判確定之日
    起算。刑法第74條第1項第1款定有明文。
　㈡查被告甲○○前未曾受有期徒刑以上之宣告，有本院被告前案
    紀錄表附卷可稽（見本院卷第27頁），其於本院準備程序、
    審理時終能坦承犯行，態度尚屬良好，且已履行和解條件，
    賠償告訴人損害，已如前述，並考量告訴人所提出之上開刑
    事陳報狀亦表示：請求准予被告甲○○緩刑之宣告，以勵被告
    甲○○自新等語（見本院卷第43頁），足認被告甲○○已具悛悔
    之意，經此偵、審教訓及刑之宣告，自當知所警惕，信無再
    犯之虞。本院因認上開宣告之刑以暫不執行為適當，爰依刑
    法第74條第1項第1款規定，諭知緩刑2年，用啟自新。　
　㈢另被告丙○○曾因業務過失致死案件，經臺灣嘉義地方法院以
    於100年12月8日以100年度嘉交簡字第966號判決判處有期徒
    刑5月，緩刑2年確定，嗣於102年12月7日緩刑期滿，該緩刑
    之宣告未經撤銷等情，有本院被告前案紀錄表在卷可稽（見
    本院卷29頁），而緩刑期滿，緩刑之宣告未經撤銷者，其刑
    之宣告失其效力，刑法第76條定有明文。此種情形，即與未
    曾受有期徒刑以上刑之宣告者相同（最高法院87年度台非字
    第56號判決意旨參照），是被告丙○○乃與前未曾受有期徒刑
    以上刑之宣告相同，其於原審審理時、本院準備程序、審理
    時均能坦承犯行，態度尚屬良好，且已履行和解條件，賠償
    告訴人損害，已如前述，並考量告訴人所提出之上開刑事陳
    報狀亦表示：請求准予被告丙○○緩刑之宣告，以勵被告丙○○
    自新等語（見本院卷第45頁），足認被告丙○○已具悛悔之意
    ，經此偵、審教訓及刑之宣告，自當知所警惕，信無再犯之
    虞。本院因認上開宣告之刑以暫不執行為適當，另斟酌被告
    丙○○已有前述業務過失致死案件之論罪紀錄後，爰依刑法第
    74條第1項第1款規定，諭知緩刑4年，用啟自新。
據上論斷，應依刑事訴訟法第369條第1項前段、第364條、第299
條第1項前段、第373條，判決如主文。　　
本案經檢察官范孟珊提起公訴，檢察官呂俊儒提起上訴，檢察官
鄭堤升到庭執行職務。
中　　華　　民　　國　　110 　年　　12　　月　　30　　日
                  刑事第二十一庭審判長法　官　林怡秀
                              　　    法　官　劉元斐
                              　      法　官　蔡羽玄
以上正本證明與原本無異。
不得上訴。
                                      書記官  陳語嫣
中　　華　　民　　國　　110 　年　　12　　月　　30　　日
附錄：本案論罪科刑法條全文
中華民國刑法第284條
因過失傷害人者，處1 年以下有期徒刑、拘役或10萬元以下罰金
；致重傷者，處3 年以下有期徒刑、拘役或30萬元以下罰金。

附件

臺灣臺北地方法院刑事判決
109年度交易字第149號
公　訴　人　臺灣臺北地方檢察署檢察官
被　　　告　甲○○　男　(民國00年0月00日生)
　　　　　　　　　　身分證統一編號：Z000000000號
　　　　　　　　　　住○○市○○區○○街0巷00號2樓
　　　　　　　　　　居新北市○○區○○街00巷00號5樓
選任辯護人　楊雅涵律師
　　　　　　王琛博律師
　　　　　　黃耕鴻律師
被　　　告　丙○○（原名廖國康）
                    男　(民國00年0月00日生)
　　　　　　　　　　身分證統一編號：Z000000000號
　　　　　　　　　　住○○市○○區○○街000○0號
選任辯護人　呂明修律師
　　　　　　林裕洋律師
上列被告因過失重傷害案件，經檢察官提起公訴（109年度偵字
第9382號），本院判決如下：
    主  文
甲○○犯過失傷害致人重傷罪，處有期徒刑陸月，如易科罰金，
以新臺幣壹仟元折算壹日。 
丙○○犯過失傷害致人重傷罪，處有期徒刑陸月，如易科罰金，
以新臺幣壹仟元折算壹日。
    事  實
一、甲○○於民國108年11月1日駕駛車號000-00號計程車，搭載乘
    客乙○○，於同日13時58分許沿臺北市中山區長安東路2段東
    往西直行，行經該路段與新生北路1段路口，本應注意車前
    狀況，並隨時採取必要之安全措施，而依當時天候晴，日間
    自然光線，柏油路面乾燥、無缺陷亦無障礙物，視距良好，
    並無不能注意之情事，竟疏未注意車前狀況即貿然由原行駛
    之第2車道往外切換至第3車道欲直行；適對向有丙○○（原名
    廖國康）駕駛車號000-00號遊覽車欲左轉新生北路1段，本
    應注意車前狀況，並隨時採取必要之安全措施，且轉彎車應
    讓直行車先行，當時亦無不能注意之情事，竟貿然左轉，適
    甲○○甫切換至第3車道即以其計程車之左前車頭撞擊丙○○遊
    覽車之右前車頭，致未繫安全帶之乙○○因而受有頸椎硬腦膜
    外出血併脊髓壓迫、脊髓損傷合併四肢乏力、泌尿道感染、
    姿態性低血壓、心跳過緩、脊隨損害，經送醫救治後，其脊
    髓損傷併四肢癱瘓無力，於身體或健康有重大不治或難治之
    重傷害。甲○○、丙○○於肇事後，在場等待員警到場並於員警
    尚不知肇事者何人之前，坦承是肇事人，自首而接受裁判。
二、案經乙○○告訴及臺北市政府警察局中山分局報請臺灣臺北地
    方檢察署檢察官偵查起訴。
    理  由
壹、證據能力部分：
一、按被告以外之人於審判外之言詞或書面陳述，除法律有規定
    者外，不得作為證據，刑事訴訟法第159條第1項定有明文；
    惟被告以外之人於審判外之陳述，雖不符同法第159條之1至
    第159之4之規定，而經當事人於審判程序同意作為證據，法
    院審酌該言詞陳述或書面陳述作成時之情況，認為適當者，
    亦得為證據。又當事人、代理人或辯護人於法院調查證據時
    ，知有第159條第1項不得為證據之情形，而未於言詞辯論終
    結前聲明異議者，視為有前項之同意，同法第159條之5第1
    、2項亦定有明文。本件當事人就本判決所引用被告2人以外
    之人於審判外之言詞或書面陳述之證據能力，於本院審判期
    日中均未予爭執，且迄至言詞辯論終結前亦未聲明異議，本
    院審酌該等具有傳聞證據性質之證據製作時之情況，並無不
    能自由陳述之情形，亦未見有何違法取證或其他瑕疵，且與
    待證事實具有關聯性，認為以之作為證據應屬適當，自均有
    證據能力。
二、本院以下所引用非供述證據部分，並無證據證明係公務員違
    背法定程序所取得，是依刑事訴訟法第158條之4反面解釋，
    即具證據能力。
貳、得心證之理由：
    訊據被告丙○○於本院準備程序及審理中均坦承犯行（本院交
    易卷第48頁、第110頁），被告甲○○固坦承其駕車有過失，
    惟否認過失傷害致人重傷犯行，辯稱：告訴人乙○○重傷結果
    與其過失無因果關係，因二車碰撞輕微，不致造成告訴人該
    重傷結果，此結果係告訴人未繫安全帶所致等語。經查：
一、本件被告2人於上開時地駕駛車輛，因有雙方均有過失致發
    生碰撞，而乘客即告訴人斯時未繫安全帶並受有前開重傷害
    等情，核與證人即被告丙○○於警詢、偵查中所證，及告訴人
    具狀所陳大致相符（他卷第3-7頁、第39-42頁 、第123-125
    頁 、第175-178頁、第189頁），並有道路交通事故現場圖
    、臺北市政府警察局中山分局交通分隊道路交通事故補充資
    料表、交通事故談話紀錄表、道路交通事故調查報告表㈠㈡、
    現場暨車損照片、監視器畫面、被告丙○○提供之行車記錄器
    擷取畫面、台灣基督長老教會馬偕醫療財團法人淡水馬偕紀
    念醫院109年3月6日馬院醫復字第1090001186號函暨告訴人
    病歷、該院108年12月5日乙種診斷證明書、振興醫療財圑法
    人振興醫院109年4月6日振行字第1090002083號函可證（他
    卷第11頁、第65-75頁、第81-86頁、第135-165頁、偵卷第9
    頁），且為被告甲○○所承認（本院交易卷第48頁），此情已
    足認定。
二、按汽車行駛時，駕駛人應注意車前狀況，並隨時採取必要之
    安全措施，道路交通安全規則第94條第3項定有明文。次按
    汽車行駛至交岔路口，其行進、轉彎，應依下列規定：七、
    轉彎車應讓直行車先行，道路交通安全規則第102條第1項第
    7款明文規定，是汽車駕駛人駕駛汽車行駛於道路時，自均
    應注意依上揭規定行駛。查被告2人均領有適當之駕駛執照
    ，有道路交通事故調查報告表㈡可憑（他卷第75頁），上述
    交通規則自屬被告2人均能注意；而當時天候晴，日間自然
    光線，柏油路面乾燥、無缺陷亦無障礙物、視距良好，有道
    路交通事故調查報告表㈠為憑（他卷第73頁），足認被告2人
    並非不能注意，又事故經臺北市車輛行車事故鑑定會鑑定，
    鑑定意見認為：「被告丙○○駕駛營大客車，左轉彎車未讓直
    行車先行，為肇事主因；被告甲○○駕駛營小客車，未注意車
    前狀況，為肇事次因」，有該會109年5月13日鑑定意見書可
    證（偵卷第15-17頁），而此鑑定意見經臺北市車輛行車事
    故鑑定覆議會覆議，覆議結果認為：「A車（即被告丙○○駕
    駛之遊覽車）係左轉彎車，雖於路口左轉彎接近完成，惟A
    車於左轉過程中疏未確實注意同路對向其他車輛之行駛動態
    ，未注意B車（即被告甲○○駕駛之計程車）變換車道至無車
    停等之第3車道後直行而來，方致與B車發生碰撞而肇事，另
    B車於第3車道向前直行進入路口時疏未確實注意其左側同路
    對向其他轉彎車輛之行駛動態，方致與其左前方左轉彎之A
    車發生碰撞而肇事；是以，A車丙○○『左轉疏忽』及B車甲○○『
    未注意車前狀況』，雙方同為肇事原因」，有該會109年8月1
    7日案號10125臺北市車輛行車事故鑑定覆議會覆議意見書可
    佐（審交易卷第73-75頁），是認被告丙○○係左轉彎車未讓
    直行車先行，且未注意車前狀況，而被告甲○○駕車未注意車
    前狀況，2人就本件交通事故之發生均負有過失。
三、按稱重傷者，謂下列傷害：一、毀敗或嚴重減損一目或二目
    之視能。二、毀敗或嚴重減損一耳或二耳之聽能。三、毀敗
    或嚴重減損語能、味能或嗅能。四、毀敗或嚴重減損一肢以
    上之機能。五、毀敗或嚴重減損生殖之機能。六、其他於身
    體或健康，有重大不治或難治之傷害，刑法第10條第4項定
    有明文。查本件道路交通事故致告訴人受有頸椎硬腦膜外出
    血併脊髓壓迫、脊髓損傷合併四肢乏力、泌尿道感染、姿態
    性低血壓、心跳過緩、脊隨損害，經送醫救治後，其脊髓損
    傷併四肢癱瘓無力，於身體或健康有重大不治或難治之傷害
    ，有台灣基督長老教會馬偕醫療財團法人淡水馬偕紀念醫院
    109年3月6日馬院醫復字第1090001186號函暨告訴人病歷、
    該院108年12月5日乙種診斷證明書、振興醫療財圑法人振興
    醫院109年4月6日振行字第1090002083號函附卷為憑（他卷
    第11頁、第135-165頁、偵卷第9頁），足徵告訴人所受之傷
    勢已屬前開規定之「其他於身體或健康，有重大不治或難治
    之傷害」，而係重傷害至明。
四、告訴人重傷結果與被告2人之過失有因果關係：
　㈠按對於犯罪構成要件預定一定之結果為其構成要件要素之犯
    罪（結果犯），其犯罪行為可否認定為既遂，主「相當因果
    關係說」者認為，其行為與結果間，不僅須具備「若無該行
    為，則無該結果」之條件關係，更須具有依據一般日常生活
    經驗，有該行為，通常皆足以造成該結果之相當性，始足令
    負既遂責任；而主「客觀歸責理論」者則將結果原因與結果
    歸責之概念作區分，認為除應具備條件上之因果關係外，尚
    須審酌該結果發生是否可歸責於行為人之「客觀可歸責性」
    ，祇有在行為人之行為對行為客體製造並實現法所不容許之
    風險，該結果始歸由行為人負責。而實務上於因果關係之判
    斷，雖多採「相當因果關係說」，但因因果關係之「相當」
    與否，概念含糊，在判斷上不免流於主觀，而有因人而異之
    疑慮，乃有引進「客觀歸責理論」之學說者，期使因果關係
    之認定與歸責之判斷，更為細緻精確（最高法院102年度台
    上字第310號判決、97年度台上字第3104號判決意旨參照）
    。
　㈡本件被告丙○○係左轉彎車未讓直行車先行，且未注意車前狀
    況，而被告甲○○駕車未注意車前狀況，導致告訴人受有上開
    重傷，是若無被告2人上揭行為，則告訴人不致遭受有此等
    重傷害，從而，被告2人行為與告訴人之受傷間已具備「若
    無該行為，則無該結果」之條件關係。被告2人行為既已製
    造法律上所不容許之風險，致生告訴人之生命及身體安全之
    危險，已如前述，嗣告訴人果真因被告2人分別駕駛之車輛
    發生撞擊而受有上開重傷，顯然該法律上不容許之行車風險
    業已實現成真，造成告訴人受有重傷，被告2人自應就該結
    果負其責任。至告訴人乘車未繫安全帶，對被告2人上開製
    造及實現法所不容許風險之認定不生影響，告訴人上開受傷
    結果客觀上自應歸責於被告2人，是被告甲○○辯稱：「告訴
    人重傷結果與其過失無因果關係」，實不足採。
五、按被害人之過失既與被告之過失，併合而為損害發生之原因
    ，被害人是否與有過失、過失情節之輕重，均攸關被告罪責
    之成立及科刑之審酌，自應詳加審認，以作為論罪科刑之所
    據（最高法院87年度台上字第3312號判決參照）。查告訴人
    於偵查中即以書狀自承：「車禍當時並未繫安全帶」（他卷
    第189頁），且被告甲○○亦已於車內張貼警語提醒告訴人應
    繫安全帶，有現場照片可證（他卷第86頁），而同車已繫安
    全帶之駕駛即被告甲○○亦未因該車禍受有重傷結果，可見告
    訴人確未依道路交通管理處罰條例第31條第1項規定繫妥安
    全帶而有過失。惟刑法上之過失犯，祇須危害之發生，與行
    為人之過失行為，具有相當因果關係，即能成立，縱行為人
    之過失，與告訴人本身之過失，併合而為危害發生之原因時
    ，仍不能阻卻其犯罪責任（最高法院93年度台上字第1017號
    判決參照），是本件告訴人固就本件車禍事故之發生亦與有
    過失，惟事故既係被告2人上開過失行為所併合肇致，被告2
    人自不能解免其罪責。
六、綜上所述，被告甲○○上開辯不足採信，本件事證明確，被告
    2人犯行堪以認定，應依法論科。
參、論罪科刑：
一、核被告2人所為，均係犯刑法第284條後段之過失傷害致人重
    傷罪。被告2人於肇事後，在有偵查犯罪職權之公務員知悉
    前，即向到場處理之警員坦承其肇事，自首而接受裁判等情
    ，有道路交通事故肇事人自首情形紀錄表可憑（他卷第79）
    ，其對於未發覺之罪自首，為鼓勵肇事人勇於面對刑事責任
    ，爰均依刑法第62條前段規定，減輕其刑。
二、爰以行為人之責任為基礎，審酌被告甲○○前無犯罪前科，被
    告丙○○前有業務過失致死罪之犯罪前科，有臺灣高等法院被
    告前案紀錄表可證，本件被告甲○○駕車未注意車前狀況，及
    被告丙○○駕車未讓直行車先行，且未注意車前狀況，終致告
    訴人受有上開重傷害，所為均有不該，應予責難，且2人迄
    今未與告訴人達成和解以賠償其損失，又被告甲○○犯後始終
    否認犯行，未見悔意；惟被告丙○○犯後於審理中終坦承犯行
    ，認有悔意，兼衡告訴人所受傷害之程度，及其脊髓損傷併
    四肢癱瘓無力對其身體健康已達重大難治之重傷結果，且告
    訴人就本件車禍之發生亦與未繫安全帶之過失，暨被告甲○○
    以駕駛計程車為業、月入約新臺幣（下同）3萬元、有一位
    未成年子女需撫養、高中肄業；而被告丙○○以駕駛遊覽車為
    業，現無收入、高職畢業等一切情狀，分別量處如主文所示
    之刑，並諭知易科罰金之折算標準。
據上論斷，應依刑事訴訟法第299條第1項前段，刑法第284條後
段、第62條前段、第41條第1項前段，刑法施行法第1條之1第1項
，判決如主文。
本案經檢察官范孟珊提起公訴，檢察官呂俊儒到庭執行職務。
中　　華　　民　　國　　110 　年　　8 　　月　　20　　日
                  刑事第八庭  法  官  楊世賢
上正本證明與原本無異。 
如不服本判決應於收受送達後20日內向本院提出上訴書狀，並應
敘述具體理由；其未敘述上訴理由者，應於上訴期間屆滿後20日
內向本院補提理由書（均須按他造當事人之人數附繕本）「切勿
逕送上級法院」。告訴人或被害人如對於本判決不服者，應具備
理由請求檢察官上訴，其上訴期間之計算係以檢察官收受判決正
本之日期為準。 
　　　　　　　　　            書記官  張華瓊
中　　華　　民　　國　　110 　年　　8 　　月　　20　　日
附錄本案論罪科刑法條：
刑法第284條
因過失傷害人者，處1年以下有期徒刑、拘役或10萬元以下罰金
；致重傷者，處3年以下有期徒刑、拘役或30萬元以下罰金。